【裁判字號】    97,聲,482
【裁判日期】    970303
【裁判案由】    定其應執行刑
【裁判全文】
臺灣板橋地方法院刑事裁定               97年度聲字第482號
聲  請  人
即  抗告人  臺灣板橋地方法院檢察署檢察官
受  刑  人  甲○○
                    （現於臺灣臺北監獄臺北分監執行中）
上列聲請人因受刑人違反毒品危害防制條例等案件，先後判決確
定如附表所載，聲請定其應執行刑（97年度執聲字第211 號），
本院於民國97年2 月12日以97年度聲字第482 號裁定後，抗告人
不服提起抗告，本院裁定如下：
    主  文
原裁定撤銷。
甲○○因犯如附表所示各罪所處之刑，應執行有期徒刑貳年參月
。
    理  由
一、按當事人對於法院之裁定有不服者，除有特別規定外，得抗
    告於直接上級法院；又原審法院認為抗告有理由者，應更正
    其裁定，刑事訴訟法第403 條第1 項、第408 條第2 項前段
    分別定有明文。
二、本件抗告意旨略以：受刑人甲○○因違反毒品危害防制條例
    案件（即附表編號1 、2 二罪），經臺灣高等法院以96年度
    上訴字第2104號判處有期徒刑8 月、8 月，應執行有期徒刑
    1 年2 月確定，嗣經本院以96年度聲減字第3686號分別減為
    有期徒刑4 月、4 月，應執行有期徒刑7 月。又因違反毒品
    危害防制條例案件（即附表編號3 、4 二罪），經臺灣臺北
    地方法院以96年度訴字第1156號判處有期徒刑8 月、8 月，
    應執行有期徒刑1 年2 月確定。另因違反毒品危害防制條例
    案件（即附表編號5 、6 二罪），經本院以96年度訴字第
    3028號判處有期徒刑4 月、4 月，應執行有期徒刑7 月確定
    。上開三裁判所宣告應執行刑有期徒刑7 月、1 年2 月及7
    月之總和為有期徒刑2 年4 月，原裁定受刑人應執行有期徒
    刑2 年5 月，已超過有期徒刑2 年4 月，致重定應執行刑反
    對被告不利，於法尚有未合，為此提出起抗告等語。
三、經查受刑人前因施用第一級、第二級毒品案件（即附表編號
    1 、2 二罪），經臺灣高等法院以96年度上訴字第2104號各
    判處有期徒刑8 月、8 月，應執行有期徒刑1 年2 月確定，
    嗣經本院以96年度聲減字第3686號分別減為有期徒刑4 月、
    4 月，應執行有期徒刑7 月。又因施用第一級、第二級毒品
    案件（即附表編號3 、4 二罪），經臺灣臺北地方法院以96
    年度訴字第1156號判處有期徒刑8 月、8 月，應執行有期徒
    刑1 年2 月確定。另因施用第一級、第二級毒品案件（即附
    表編號5 、6 二罪），經本院以96年度訴字第3028號分別判
    處有期徒刑4 月、4 月，應執行有期徒刑7 月確定，此有上
    開各該判決及裁定在卷可稽。本院原裁定前就上開數罪定應
    執行刑為有期徒刑2 年5 月，形式上雖未逾刑法第51條第5
    款所定之刑度，惟已重於上述違反毒品危害防制條例三案所
    定應執行之有期徒刑7 月、1 年2 月及7 月之總和即有期徒
    刑2 年4 月，致原裁定重定應執行刑之結果反而不利於受刑
    人，該刑度之酌定已逾越所適用法律之內部性界限。從而，
    本件抗告意旨為有理由，應由本院將本院原裁定撤銷，更正
    裁定如主文第2 項所示。
四、依刑事訴訟法第408 條第2 項前段，裁定如主文。
中    華    民    國    97    年    3     月    3     日
                  刑事第七庭    法  官  吳佳穎
以上正本證明與原本無異
如不服本裁定應於送達後5日內向本院提出抗告狀
                                書記官  陳香君
中    華    民    國    97    年    3     月    3     日


司法院資訊處製作；財團法人民間司法改革基金會備份。
